# 矿业企业剥岩产生的岩石及尾矿销售的处理？

提问人：zryhzwg 时间：2021-08-18 08:11:00
求助陈版：
实务中，矿山开采企业剥岩形成的岩石及尾矿 30 亿吨，原没有销售价值，属于正常生产工艺下的废料，矿山开采过程中没有分配成本，未计入存货。目前由于技术的进步，可以进一步利用，估计每吨可以销售1-2元。
需要咨询的问题：
1 、目前库存的 30 亿吨的岩石及尾矿是否需要按盘盈存货，评估够计入存货。
2 、由于生产工艺及技术的进步，岩石及尾矿可以进一步利用，属于生产过程中的副产品，在成本结转中可以分配一部分生产成本。由于成本结转方式的变化是否属于会计政策变更，是否需要对原库存的 30 亿吨岩石及尾矿进行追溯调整。
项目组意见：
1 、对于原库存的岩石和尾矿属于正常生产工艺的下的废料，原无销售价值，只是目前技术的进度可以进一步利用，不适于计量、收发差错的盘盈存货，无需评估计入存货。
2 、由于成本归集、分配、结转方式的变化属于会计政策变更，由于原岩石和尾矿是前 10 年以上产生的，追溯调整不可行，拟采用未来适用法不进行追溯调整。对原库存的 30 亿吨岩石和尾矿，在销售时计入其他业务收入。对新产生的岩石和尾矿，按一定的比例分配生产成本，计入存货。
并在年底进行减值测试。

回答人：chenyiwei
1 、赞同你的理解。
2 、这种情况下，由于技术进步等因素影响，对于新产生的此类存货分摊成本，应属于会计估计变更（即“由于资产和负债的当前状况及预期经济利益和义务发生了变化，从而对资产或负债的账面价值或者资产的定期消耗金额进行调整”），而不是会计政策变更。会计政策从未发生过变化，即按照预计销售价值比例进行总成本的分摊；所改变的是这些存货的预计销售价值（从无到有）。